de: Helmklasse: C (leitfähig); E (elektrisch); G (allgemein); Sonstiges
ro-RO: Categorie cască de protecție: C (conductivă); E (electrică); G (de uz general); Altele
fr: Classe de casque de sécurité: C (conducteur); E (électrique); G (général); Autre
nb: Hjelmklasse: C (ledende); E (elektrisk); G (generelt); Annet
vi: Loại mũ cứng: C (dẫn điện); E (điện); G (chung); Khác
cs: Třída přilby: C (vodivé); E (elektrické); G (obecné); Jiné
ja: ヘルメットクラス: C (導電性); E (電気的); G (一般); その他
es: Clase de casco: C (conductivo); E (eléctrico); G (general); Otros
pt-BR: Classe de capacete: C (condutivo); E (elétrico); G (geral); Outro
zh-TW: 安全頭盔等級: C (導電); E (電氣); G (一般); 其他
en: Hardhat class: C (conductive); E (electrical); G (general); Other
pl: Klasa kasku: C (przewodzący); E (elektryczny); G (ogólny); Inne
hr-HR: Razred industrijske zaštitne kacige: C (vodljivi); E (električni); G (općenito); Ostalo
ru: Класс каски: С (проводящий); E (электрический); G (общий); Другое
fi: Suojakypäräluokka: C (johtava); E (sähkö); G (yleinen); Muu
zh-CN: 安全帽等级: C（导电）; E（电气）; G（一般）; 其他
ko: 안전모 등급: C(전도성); E(전기); G(일반); 기타
lt-LT: Šalmo klasė: C (laidus); E (elektrinis); G (bendras); Kita
tr: Kask Sınıfı: C (iletken); E (elektrik); G (genel); Diğer
th: คลาสหมวกนิรภัย: C (นำไฟฟ้า); E (ป้องกันไฟฟ้า); G (ทั่วไป); อื่นๆ
it: Classe dell'elmetto: C (conduttivo); E (elettrico); G (generale); Altro
sv: Hjälmklass: C (konduktiv); E (elektrisk); G (allmän); Övrigt
sk-SK: Trieda prilby: C (vodivý); E (elektrický); G (všeobecný); Iné
pt-PT: Classe de capacetes rígidos: C (condutor); E (elétrico); G (geral); Outro
nl: Veiligheidshelmklasse: C (geleidend); E (elektrisch); G (algemeen); Andere
hu: Védősisak osztályozása: C (vezető); E (elektromos); G (általános); Egyéb
el: Κατηγορία προστατευτικού κράνους: C (αγώγιμο); E (ηλεκτρικό); G (γενικό); Άλλο
sl-SI: Razred zaščitne čelade: C (prevoden); E (električen); G (splošno); Drugo
da: Hjelmklasse: C (ledende); E (elektrisk); G (generel); Andet
bg-BG: Клас каски: C (проводим); E (електрически); G (общ); Други